【裁判字號】    99,裁,2301
【裁判日期】    990930
【裁判案由】    任用
【裁判全文】
最  高  行  政  法  院  裁  定
                                      99年度裁字第2301號
上  訴  人  甲○○
被 上訴 人  桃園縣政府警察局
代  表  人  黎文明
                          送達代收人  丁○○
上列當事人間任用事件，上訴人對於中華民國99年5月25日臺北
高等行政法院99年度訴字第496號判決，提起上訴，本院裁定如
下：
    主  文
上訴駁回。
上訴審訴訟費用由上訴人負擔。
    理  由
一、按對於高等行政法院判決之上訴，非以其違背法令為理由，
    不得為之，行政訴訟法第242條定有明文。依同法第243條第
    1項規定，判決不適用法規或適用不當者，為違背法令；而
    判決有同條第2項所列各款情形之一者，為當然違背法令。
    是當事人對於高等行政法院判決上訴，如依行政訴訟法第24
    3條第1項規定，以高等行政法院判決有不適用法規或適用不
    當為理由時，其上訴狀或理由書應有具體之指摘，並揭示該
    法規之條項或其內容；若係成文法以外之法則，應揭示該法
    則之旨趣，倘為司法院解釋或本院之判例，則應揭示該判解
    之字號或其內容。如以行政訴訟法第243條第2項所列各款情
    形為理由時，其上訴狀或理由書，應揭示合於該條項各款之
    事實。上訴狀或理由書如未依此項方法表明者，即難認為已
    對高等行政法院判決之如何違背法令有具體之指摘，其上訴
    自難認為合法。
二、上訴人應96年公務人員特種考試第2次警察人員考試4等考試
    行政警察人員類科及格錄取，經內政部警政署分配自民國98
    年1月23日起至被上訴人占缺實施實務訓練，98年2月22日實
    務訓練期滿成績及格。嗣被上訴人於辦理擬任警察官人員查
    核得知上訴人為大陸地區人民，93年2月20日在臺灣地區初
    設戶籍登記，計至實務訓練期滿之次日（98年2月23日），
    在臺灣地區設有戶籍未滿10年，依警察人員人事條例第10條
    之1第1項第7款及臺灣地區與大陸地區人民關係條例（下稱
    兩岸人民關係條例）第21條第1項規定不得擔任公務人員，
    乃以98年2月23日桃警人字第0980040126號函通知上訴人其
    依法不得任用為警察官辦理派代送審，並請自該書函送達之
    次日起離職。上訴人不服，提起訴願，遭決定駁回，遂提起
    本件行政訴訟。案經原審駁回其訴。
三、本件上訴人對於原審判決提起上訴，主張：原審判決駁回上
    訴人之訴所據之兩岸人民關係條例第21條第1項前段規定，
    有違憲法第7條之平等原則。況該規定係訂立於距今18年前
    ，而司法院釋字第618號解釋作成距今亦有3年餘，以今日兩
    岸之政經關係之迅速進展以觀，原立法及解釋之本質已產生
    重大變遷，故兩岸人民關係條例上開規定及司法院該號解釋
    已欠缺正當性基礎而違反憲法第7條平等原則等語，雖以該
    判決違背法令為由，惟核其上訴理由，係以其一己法律見解
    ，就原審已論斷者，再事爭執，並非具體說明原審判決有何
    不適用法規或適用法規不當之情形，並揭示該法規之條項或
    其內容，及合於行政訴訟法第243條第2項所列各款之事實，
    難認對該判決之如何違背法令已有具體之指摘。依首開規定
    及說明，應認其上訴為不合法。
四、據上論結，本件上訴為不合法。依行政訴訟法第249條第1項
    前段、第104條、民事訴訟法第95條、第78條，裁定如主文
    。
中    華    民    國    99    年    9     月    30    日
                    最高行政法院第七庭
                        審判長法官  藍  獻  林
                              法官  廖  宏  明
                              法官  張  瓊  文
                              法官  姜  素  娥
                              法官  林  文  舟

以  上  正  本  證  明  與  原  本  無  異
中    華    民    國    99    年    10    月    1     日
                              書記官  彭  秀  玲

司法院資訊處製作；財團法人民間司法改革基金會備份。
